【裁判字號】    97,易,2388
【裁判日期】    970905
【裁判案由】    傷害等
【裁判全文】
臺灣臺北地方法院刑事判決              97年度易字第2388號
聲  請  人  臺灣臺北地方法院檢察署檢察官
被      告  乙○○
上列被告因傷害等案件，經檢察官聲請簡易判決處刑（九十七年
度偵字第一一三七號），本院受理後（九十七年度簡字第三０五
二號），認為有不得以簡易判決處刑之情形，改依通常程序審理
，本院判決如下：
    主  文
本件公訴不受理。
    理  由
一、公訴意旨略以：被告乙○○係位於臺北市中山區○○○路一
    四七號地下一樓「今夜卡拉ＯＫ」負責人，於民國九十六年
    十二月二日上午七時許，在該卡拉ＯＫ內，有客人甲○○欲
    攜同該店內另一服務生林長志離去談事情，乙○○則以林長
    志已酒醉，逕自攙扶林長志上樓，而與在後之甲○○發生爭
    執，乙○○乃指示該店之服務生李政豫阻止甲○○向前，李
    政豫即以身體阻擋甲○○往前，甲○○大聲斥責要李政豫讓
    開，李政豫即自行讓開（李政豫、乙○○被訴強制罪嫌部分
    另為不起訴處分），甲○○旋登上樓梯後亦阻擋乙○○、林
    長志之去路。乙○○見狀竟基於傷害及毀損之犯意，徒手先
    後抓著甲○○右前臂、左手掌，並互相拉扯，致甲○○受有
    右前臂、左手瘀傷之傷害，及穿著之皮上衣右袖口接縫處脫
    線一公分、右邊口袋上緣兩側接縫破裂約一公分、右後肩破
    裂八公分，致令該皮上衣不堪使用，嗣乙○○為續向前行，
    即用力推開甲○○，致甲○○跌落該處樓梯下，受有跗骨及
    蹠骨之骨折裂縫變大等之傷害。案經甲○○訴由臺北市政府
    警察局中山分局報請臺灣臺北地方法院檢察署檢察官偵查起
    訴，因認被告乙○○涉犯刑法第二百七十七條第一項傷害罪
    、第三百五十四條毀損罪等罪嫌。
二、按告訴乃論之罪，告訴人於第一審辯論終結前，得撤回其告
    訴；又告訴經撤回者，應諭知不受理之判決；而第三百零二
    條至第三百零四條之判決，得不經言詞辯論為之。刑事訴訟
    法第二百三十八條第一項、第三百零三條第三款、第三百零
    七條分別定有明文。
三、查本件告訴人甲○○告訴被告傷害、毀損部分，公訴意旨認
    係觸犯刑法第二百七十七條第一項之傷害罪、第三百五十四
    條毀損罪，依同法第二百八十七條前段、第三百五十七條之
    規定，前開傷害罪、毀損罪，均須告訴乃論。茲據告訴人甲
    ○○於九十七年九月四日本院審理時，以雙方業經和解為由
    ，當庭請求撤回本件傷害及毀損告訴，有上開期日筆錄及刑
    事撤回告訴狀在卷可稽，依照前揭說明，本件爰不經言詞辯
    論，逕為不受理之諭知。
據上論斷，應依刑事訴訟法第三百零三條第三款、第三百零七條
，判決如主文。
中    華    民    國    97    年    9     月    5     日
                  刑事第八庭      法  官  詹慶堂
上正本證明與原本無異。
如不服本判決，應於判決送達後10日內向本院提出上訴狀（應抄
附繕本）。告訴人或被害人如對於本判決不服者，應具備理由請
求檢察官上訴，其上訴期間之計算係以檢察官收受判決正本之日
期為準。
                                  書記官  蔡易霖
中    華    民    國    97    年    9     月    5     日


司法院資訊處製作；財團法人民間司法改革基金會備份。
